臺灣臺中地方法院刑事判決
111年度交易字第1241號
公  訴  人  臺灣臺中地方檢察署檢察官
被      告  蔡宏宜


上列被告因公共危險案件，經檢察官提起公訴（111 年度偵字第
31700 號），被告於準備程序中就被訴事實為有罪之陳述，經本
院告知簡式審判程序之意旨，並聽取檢察官、被告之意見後，本
院裁定進行簡式審判程序，判決如下：
    主    文
蔡宏宜駕駛動力交通工具而吐氣所含酒精濃度達每公升零點二五
毫克以上，處有期徒刑陸月，併科罰金新臺幣貳萬元，有期徒刑
如易科罰金、罰金如易服勞役，均以新臺幣壹仟元折算壹日。
    犯罪事實
一、蔡宏宜於民國111 年6 月28日上午9 時許至10時許止，在臺
    中市龍井區某工地飲用啤酒後，明知其已飲用酒類逾量，竟
    未待體內酒精成分退去，基於酒後駕駛動力交通工具之犯意
    ，於同日下午4 時40分許，騎乘車牌號碼000-000 號普通重
    型機車上路，嗣於同日下午5 時許，行經臺中市大肚區沙田
    路1 段與營埔一街之交岔路口時，因車速過快、行車不穩而
    為警攔查，並發覺蔡宏宜身上散發酒氣，復於該日下午5  
    時10分許，經警當場測試蔡宏宜吐氣酒精濃度達每公升0.36
    毫克（0.36MG/L），始悉上情。
二、案經臺中市政府警察局烏日分局報告臺灣臺中地方檢察署檢
    察官偵查起訴。
    理    由
壹、程序事項
　　被告蔡宏宜於準備程序中，先就上開犯罪事實為有罪之陳述
  　，且所犯係死刑、無期徒刑或最輕本刑為3 年以上有期徒刑
    以外之罪，亦非高等法院管轄之第一審案件，經本院告知簡
    式審判程序之旨，並聽取檢察官、被告之意見後，依刑事訴
    訟法第273 條之1 第1 項規定，經本院裁定進行簡式審判程
    序。是本案之證據調查，依同法第273 條之2 規定，不受同
    法第159 條第1 項、第161 條之2 、第161 條之3 、第163 
     條之1 及第164 條至第170 條規定之限制，就以下所引傳
    聞證據之適格性，爰不再予逐一審究論述，合先敘明。
貳、實體認定之依據
一、上開犯罪事實，業經被告於警詢、偵訊、本院準備程序及審
    理中均坦承不諱（偵卷第35至38、63、64頁，本院卷第35至
    38、39至43頁），並有警員職務報告、當事人酒精測定紀錄
    表、臺中市政府警察局舉發違反道路交通管理事件通知單、
    車籍及駕駛執照查詢結果等件在卷可稽（偵卷第33、43、45
     、55、56頁），足認被告之自白與事實相符，洵堪採為論
    罪科刑之依據。
二、綜上，本案事證明確，被告上開犯行，堪以認定，應依法論
    科。
參、論罪科刑
一、核被告所為，係犯刑法第185 條之3 第1 項第1 款之駕駛動
    力交通工具而吐氣所含酒精濃度達每公升0.25毫克以上之罪
    。
二、爰以行為人之責任為基礎，審酌被告明知酒精成分對人之意
    識、控制能力具有不良影響，超量飲酒後會導致對週遭事務
    之辨識及反應能力較平常狀況薄弱，竟仍心存僥倖，逞強騎
    車上路，危及道路交通安全，且乏尊重其他用路人生命財產
    安全之觀念；並考量被告先前已有數次公共危險案件經法院
    論罪科刑之情，有臺灣高等法院被告前案紀錄表附卷可考（
    本院卷第15至25頁）；兼衡被告坦承犯行之犯後態度，及其
    於本院審理中自述高中畢業之智識程度、從事建築業的工作
    、收入勉持、已經離婚、子女已經成年之生活狀況（本院卷
    第42頁）、吐氣所含酒精濃度達每公升0.36毫克（0.36MG/L
    ）之違反義務程度、駕駛動力交通工具之種類、時間、路段
    、本次犯罪未發生交通事故，暨其犯罪之動機、目的、手段
    等一切情狀，量處如主文所示之刑，併諭知有期徒刑如易科
    罰金、罰金如易服勞役之折算標準。
三、至執行裁判由為裁判法院對應之檢察署檢察官指揮之，此參
    刑事訴訟法第457 條第1 項規定即明，縱本院宣告之有期徒
    刑刑度使被告獲得易科罰金之機會，然被告是否得以易科罰
    金最終仍由執行檢察官權衡之，併此敘明。
據上論斷，應依刑事訴訟法第273 條之1 第1 項、第299 條第1 
項前段，刑法第185 條之3 第1 項第1 款、第41條第1 項前段、
第42條第3 項，刑法施行法第1 條之1 第1 項，判決如主文。
本案經檢察官詹益昌提起公訴，檢察官李濂到庭執行職務。
中　　華　　民　　國　 111　　年　　8 　　月　　31　　日
                  刑事第四庭  法　官  劉依伶
以上正本證明與原本無異。
如不服本判決應於收受送達後20日內向本院提出上訴書狀，並應
敘述具體理由；其未敘述上訴之理由者，應於上訴期間屆滿後20
日內向本院補提理由書（均須按他造當事人之人數附繕本）「切
勿逕送上級法院」。
告訴人或被害人如不服判決，應備理由具狀向檢察官請求上訴，
上訴期間之計算，以檢察官收受判決正本之日起算。
                               書記官 盧弈捷　　
中　　華　　民　　國　　111 　年　　9 　　月　　1 　　日
附錄本案論罪科刑法條：
中華民國刑法第185條之3
駕駛動力交通工具而有下列情形之一者，處3年以下有期徒刑，
得併科30萬元以下罰金：
一、吐氣所含酒精濃度達每公升零點二五毫克或血液中酒精濃度
    達百分之零點零五以上。
二、有前款以外之其他情事足認服用酒類或其他相類之物，致不
    能安全駕駛。
三、服用毒品、麻醉藥品或其他相類之物，致不能安全駕駛。
因而致人於死者，處3年以上10年以下有期徒刑，得併科2百萬元
以下罰金；致重傷者，處1年以上7年以下有期徒刑，得併科1百
萬元以下罰金。
曾犯本條或陸海空軍刑法第54條之罪，經有罪判決確定或經緩起
訴處分確定，於十年內再犯第1項之罪因而致人於死者，處無期
徒刑或5年以上有期徒刑，得併科3百萬元以下罰金；致重傷者，
處3年以上10年以下有期徒刑，得併科2百萬元以下罰金。